臺灣高等法院臺中分院刑事裁定　
111年度聲字第1526號
聲  請  人  臺灣高等檢察署臺中檢察分署檢察官     
受  刑  人  宋正源




上列聲請人因受刑人數罪併罰有二裁判以上，聲請定其應執行之
刑（聲請案號：111年度執聲字第629號），本院裁定如下：
    主  文
宋正源因犯如附表所示各罪所處之刑，應執行有期徒刑肆年貳月
。
    理  由
一、聲請意旨略以：受刑人宋正源前因犯竊盜數罪，先後經判決
    確定如附表。數罪中雖有刑法第50條第1項但書所列情形，
    惟受刑人已請求檢察官聲請定應執行刑，有臺灣臺中地方檢
    察署民國111年5月18日是否請求定應執行刑調查表足稽，應
    依刑法第50條第2項、第53條、第51條第5款規定，定其應執
    行之刑，爰依刑事訴訟法第477條第1項聲請裁定等語。
二、按刑法第50條規定：「（第一項）裁判確定前犯數罪者，併
    合處罰之。但有下列情形之一者，不在此限：一得易科罰金
    之罪與不得易科罰金之罪。二得易科罰金之罪與不得易服社
    會勞動之罪。三得易服社會勞動之罪與不得易科罰金之罪。
    四得易服社會勞動之罪與不得易服社會勞動之罪。（第二項
    ）前項但書情形，受刑人請求檢察官聲請定應執行刑者，依
    第51條規定定之。」若受刑人就其所犯數罪所處之各刑，有
    刑法第50條第1項但書之情形，而欲一同併合處罰時，應由
    受刑人請求檢察官向法院聲請定應執行刑，檢察官不得自行
    依職權逕向法院聲請，以維受刑人之權益。又法律上屬於自
    由裁量之事項，有其外部性界限及內部性界限，並非概無拘
    束。依據法律之具體規定，法院應在其範圍選擇為適當之裁
    判者，為外部性界限；而法院為裁判時，應考量法律之目的
    ，及法律秩序之理念所在者，為內部性界限。法院為裁判時
    ，二者均不得有所踰越。在數罪併罰，有二裁判以上，定其
    應執行之刑時，固屬於法院自由裁量之事項，然仍應受前揭
    外部性界限及內部性界限之拘束（最高法院94年度台非字第
    233號判決意旨參照）。
三、經查：
　㈠本件受刑人所犯如附表所示各罪，先後經臺灣臺中地方法院
    及本院分別判處如附表所示之刑，均確定在案。其中附表編
    號1至15所示之罪為得易科罰金及得易服社會勞動之罪；附
    表編號16所示之罪為不得易科罰金、不得易服社會勞動之罪
    ，屬刑法第50條第1項但書之情形。茲檢察官依受刑人高庭
    宇之請求聲請合併定其應執行之刑，有卷附受刑人111年5月
    18日之「臺灣臺中地方檢察署刑法第50條第1項但書案件是
    否請求檢察官聲請定應執行刑調查表」乙份可稽，是依刑法
    第50條第2項之規定，聲請人就附表所示各罪聲請定其應執
    行之刑，核屬正當。
　㈡按定應執行刑，不僅攸關國家刑罰權之行使，於受刑人之權
    益亦有重大影響，除顯無必要或有急迫情形外，法院於裁定
    前，允宜予受刑人以言詞、書面或其他適當方式陳述意見之
    機會，程序保障更加周全。本件經本院通知受刑人陳述意見
    ，受刑人於111年7日19日親自收受本院函文後，表示無意見
    ，有本院送達證書、陳述意見調查表在卷可憑(見本院卷第1
    29至132頁)。
　㈢爰審酌本件受刑人所犯如附表所示各罪，其中附表編號1至11
    所示之罪，曾經臺灣臺中地方法院以111年度聲字第1194號
    裁定定應執行有期徒刑3年2月，如易科罰金，以新臺幣1000
    元折算1日確定；附表編號13至16所示之罪，曾經臺灣臺中
    地方法院以110年度易字第1132號判決定應執行有期徒刑1年
    4月，嗣檢察官不服提起上訴，經本院以111年度上易字第77
    號判決撤銷改判附表編號13至15所示之罪判決定應執行有期
    徒刑1年2月，附表編號16判處有期徒刑7月確定，有各該判
    決書、裁定及臺灣高等法院被告前案紀錄表在卷可稽。又受
    刑人所犯如附表所示各罪，犯罪態樣均為竊盜罪，所侵害法
    益種類、犯罪手段、情節相同或類似，彼此之關連性較高，
    又附表所示各罪之犯罪時間為109年11月至110年2月間，犯
    罪時間相隔並非久遠，責任非難重複程度相對較高，並考量
    各罪之法律目的、受刑人違反之嚴重程度，為整體非難評價
    ，及衡酌附表所示之罪，宣告刑合計為應執行有期徒刑5年2
    月，則形成法院裁量所定刑期上限之拘束。是以，本院定應
    執行刑，除不得逾越刑法第51條第5款所定法律之外部界限
    ，亦應受內部界限及不利益變更禁止原則之拘束，並考量受
    刑人所犯如附表所示各罪之犯罪態樣、犯罪時間、侵害法益
    、各罪依其犯罪情節所量定之刑，及前揭所述之比例原則、
    責罰相當原則等自由裁量權之內部性界限等情，合併定其應
    執行之刑如主文所示。
四、據上論結，爰依刑事訴訟法第477條第1項，刑法第50條第2
    項、第53條、第51條第5款，裁定如主文。
中　　華　　民　　國　　111 　年　　7 　　月　　25　　日
            刑事第三庭  審判長法  官  楊  真  明
                              法  官  邱  顯  祥
                              法  官  李  明  鴻  
以上正本證明與原本無異。 
如不服本裁定，應於收受送達後5日內向本院提出抗告書狀(須附
繕本)。因疫情而遲誤不變期間，得向法院聲請回復原狀。   
                             書記官  陳  慈  傳 
　　　　　　　　　　　　　　　　
中　　華　　民　　國　　111 　年　　7 　　月　　25　　日

【附表】
編           號  1 2 3 罪           名  竊盜 竊盜 竊盜 宣     告    刑  有期徒刑3月 有期徒刑3月(2次) 有期徒刑6月 犯  罪  日   期  110年2月17日 109年11月5日、 110年1月15日 109年11月5日 偵查(自訴)機關年  度  案  號  臺中地檢110年度速偵字第1000號 臺中地檢109年度偵字第38169號、110年度偵字第1518、3135、4380、6081號 臺中地檢109年度偵字第38169號、110年度偵字第1518、3135、4380、6081號 最後事實審 法        院 臺灣臺中地方法院 臺灣臺中地方法院 臺灣臺中地方法院  案        號 110年度豐簡字第179號 110年度簡字第447號 110年度簡字第447號  判 決  日 期 110/04/08     110/04/30 110/04/30 確定判決 法        院 臺灣臺中地方法院 臺灣臺中地方法院 臺灣臺中地方法院  案        號 110年度豐簡字第179號 110年度簡字第447號 110年度簡字第447號  判決確定日期 110/05/13 111/06/01 111/06/01 是否為得易科罰金、得易服社會勞動之案件  得易科、社勞 得易科、社勞 得易科、社勞 備           註  臺中地檢110年度執字第6937號 臺中地檢110年度執字第8003號 臺中地檢110年度執字第8003號    編號2至4曾定有期徒刑1年2月    編號1至11，曾經臺灣臺中地方法院111年度聲字第1194號裁定，定應執行有期徒刑3年2月，如易科罰金，以新臺幣壹仟元折算壹日   
編           號  4 5 6 罪           名  竊盜 竊盜 竊盜 宣     告    刑  有期徒刑4月(2次) 有期徒刑5月 有期徒刑3月 犯  罪  日   期  109年11月13日、 109年12月18日 110年2月15日 110年01月11日 偵查(自訴)機關年  度  案  號  臺中地檢109年度偵字第38169號、110年度偵字第1518、3135、4380、6081號 臺中地檢110年度偵字第16002、16299、19549、19555號 臺中地檢110年度偵字第16002、16299、19549、19555號 最後事實審 法        院 臺灣臺中地方法院 臺灣臺中地方法院 臺灣臺中地方法院  案        號 110年度簡字第447號 110年度簡字第653號 110年度簡字第653號  判 決  日 期 110/04/30     110/07/29     110/07/29 確定判決 法        院 臺灣臺中地方法院 臺灣臺中地方法院 臺灣臺中地方法院  案        號 110年度簡字第447號 110年度簡字第653號 110年度簡字第653號  判決確定日期 111/06/01 110/08/31 110/08/31 是否為得易科罰金、得易服社會勞動之案件  得易科、社勞 得易科、社勞 得易科、社勞 備           註  臺中地檢110年度執字第8003號 臺中地檢110年度執字第12079號 臺中地檢110年度執字第12079號   編號2至4曾定有期徒刑1年2月 編號5至7曾定有期徒刑1年    編號1至11，曾經臺灣臺中地方法院111年度聲字第1194號裁定，定應執行有期徒刑3年2月，如易科罰金，以新臺幣壹仟元折算壹日   
編           號  7 8 9 罪           名  竊盜 竊盜 竊盜 宣     告    刑  有期徒刑4月(2次) 有期徒刑4月(2次) 有期徒刑5月 犯  罪  日   期  110年2月16日、 110年2月22日 109年11月13日、 110年1月23日 109年12月23日 偵查(自訴)機關年  度  案  號  臺中地檢110年度偵字第16002、16299、19549、19555號 臺中地檢110年度偵字第7668、7701、7717、8560、8834、8842、8846號 臺中地檢110年度偵字第7668、7701、7717、8560、8834、8842、8846號 最後事實審 法        院 臺灣臺中地方法院 臺灣臺中地方法院 臺灣臺中地方法院  案        號 110年度簡字第653號 110年度簡字第756號 110年度簡字第756號  判 決  日 期     110/07/29     110/11/05     110/11/05 確定判決 法        院 臺灣臺中地方法院 臺灣臺中地方法院 臺灣臺中地方法院  案        號 110年度簡字第653號 110年度簡字第756號 110年度簡字第756號  判決確定日期 110/08/31 110/12/07 110/12/07 是否為得易科罰金、得易服社會勞動之案件  得易科、社勞 得易科、社勞 得易科、社勞 備           註  臺中地檢110年度執字第12079號 臺中地檢111年度執字第130號 臺中地檢111年度執字第130號   編號5至7曾定有期徒刑1年 編號8至11曾定有期徒刑1年4月    編號1至11，曾經臺灣臺中地方法院111年度聲字第1194號裁定，定應執行有期徒刑3年2月確定，如易科罰金，以新臺幣壹仟元折算壹日   
編           號  10 11 12 罪           名  竊盜 竊盜 竊盜 宣     告    刑  有期徒刑6月(2次) 有期徒刑3月(2次) 有期徒刑3月 犯  罪  日   期  110年1月5日、 110年1月13日 110年1月13日、 110年2月24日 110年2月20日 偵查(自訴)機關年  度  案  號  臺中地檢110年度偵字第7668、7701、7717、8560、8834、8842、8846號 臺中地檢110年度偵字第7668、7701、7717、8560、8834、8842、8846號 臺中地檢110年度偵字第30054號 最後事實審 法        院 臺灣臺中地方法院 臺灣臺中地方法院 臺灣臺中地方法院  案        號 110年度簡字第756號 110年度簡字第756號 110年度易字第2370號  判 決  日 期     110/11/05     110/11/05     111/02/22 確定判決 法        院 臺灣臺中地方法院 臺灣臺中地方法院 臺灣臺中地方法院  案        號 110年度簡字第756號 110年度簡字第756號 110年度易字第2370號  判決確定日期 110/12/07 110/12/07 111/03/29 是否為得易科罰金、得易服社會勞動之案件  得易科、社勞 得易科、社勞 得易科、社勞 備           註  臺中地檢111年度執字第130號 臺中地檢111年度執字第130號 臺中地檢111年度執字第4623號   編號8至11曾定有期徒刑1年4月     編號1至11，曾經臺灣臺中地方法院111年度聲字第1194號裁定，定應執行有期徒刑3年2月確定，如易科罰金，以新臺幣壹仟元折算壹日   
編           號  13 14 15 罪           名  竊盜 竊盜 竊盜 宣     告    刑  有期徒刑3月(2次) 有期徒刑6月(2次) 有期徒刑4月 犯  罪  日   期  110年1月9日、 110年1月21日 109年12月26日、 110年1月19日 110年2月18日 偵查(自訴)機關年  度  案  號  臺中地檢110年度偵字第11673、12640、13273號 臺中地檢110年度偵字第11673、12640、13273號 臺中地檢110年度偵字第11673、12640、13273號 最後事實審 法        院 臺灣高等法院 臺中分院 臺灣高等法院 臺中分院 臺灣高等法院 臺中分院  案        號 111年度上易字第77號 111年度上易字第77號 111年度上易字第77號  判 決  日 期 111/03/10 111/03/10 111/03/10 確定判決 法        院 臺灣高等法院 臺中分院 臺灣高等法院 臺中分院 臺灣高等法院 臺中分院  案        號 111年度上易字第77號 111年度上易字第77號 111年度上易字第77號  判決確定日期 111/03/10 111/03/10 111/03/10 是否為得易科罰金、得易服社會勞動之案件  得易科、社勞 得易科、社勞 得易科、社勞 備           註  臺中地檢110年度執字第5072號 臺中地檢110年度執字第5072號 臺中地檢110年度執字第5072號   編號13至15曾定有期徒刑1年2月   
編           號  16 罪           名  竊盜 宣     告    刑  有期徒刑7月 犯  罪  日   期  109年12月27日 偵查(自訴)機關年  度  案  號  臺中地檢110年度偵字第11673、12640、13273號 最後事實審 法        院 臺灣高等法院 臺中分院  案        號 111年度上易字第77號  判 決  日 期 111/03/10 確定判決 法        院 臺灣高等法院 臺中分院  案        號 111年度上易字第77號  判決確定日期 111/03/10 是否為得易科罰金、得易服社會勞動之案件  不得易科、社勞 備           註  臺中地檢110年度執字第5071號